臺灣臺北地方法院刑事判決　　　　　　　　　　　九十一年度交簡上字第一八七號
　　上　訴　人　甲○○
右列上訴人因公共危險案件，不服臺灣臺北地方法院臺北簡易庭民國九十一年七月三
十日九十一年度北交簡字第一七三二號簡易判決（臺灣臺北地方法院檢察署檢察官聲
請簡易判決處刑書案號：九十一年度偵字第一一一二七號），提起上訴，本院管轄之
第二審合議庭判決如左：
    主    文
上訴駁回。
    事    實
一、甲○○於民國九十一年五月二十二日晚間飲用酒類，明知其已因服用酒類，達不
    能安全駕駛動力交通工具之程度，竟仍於翌日凌晨一時許駕駛車牌號碼ＢＪＡ－
    六九九號動力交通工具重型機車，自臺北市金華公園往興德路方向行駛，行經臺
    北市○○路○段一七０號（原審誤載為辛亥路一段）前，為警攔停並進行酒精濃
    度檢測，甲○○於九十一年五月二十三日凌晨一時許之呼氣酒精濃度為一‧一四
    亳克＼公升，因而發覺上情。
二、案經臺北市政府警察局大安分局報請臺灣臺北地方法院檢察署檢察官聲請簡易判
    決處刑。
    理    由
一、訊據被告甲○○固不否認於右揭時、地飲用酒類後，駕駛動力交通工具重型機車
    自臺北市金華公園往興德路方向行駛，行經臺北市○○路○段一七０號前為警攔
    停並進行酒精濃度檢測，測得其呼氣酒精濃度高達一‧一四亳克＼公升等情，惟
    爭執原審量刑過重，另辯稱：因肝功能欠佳，解毒速度慢，故檢測顯現之酒精濃
    度高於常人云云。
二、經查：
（一）本件被告於九十一年五月二十二日晚間飲用酒類達不能安全駕駛動力交通工具
      之程度，竟仍於翌日凌晨一時許駕駛車牌號碼ＢＪＡ－六九九號動力交通工具
      重型機車，自臺北市金華公園往興德路方向行駛，行經臺北市○○路○段一七
      ０號前，為警攔停並進行酒精濃度檢測，其於九十一年五月二十三日凌晨一時
      許之呼氣酒精濃度為一‧一四亳克＼公升之事實，業據被告於警訊及本院調查
      、審理中坦認屬實，核與呼氣酒精濃度檢測單、臺北市政府警察局舉發違反道
      路交通管理事件通知單、刑法第一百八十五條之三案件測試觀察紀錄表所載相
      符；其中被告於查獲、測試或訊問過程中，有語無倫次、多話、泥醉情形，呼
      氣酒精濃度高達一‧一四亳克＼公升，並經員警當場觀察、測試後記載明確，
      有呼氣酒精濃度檢測單、刑法第一百八十五條之三案件測試觀察紀錄表可按。
（二）被告雖稱其肝功能欠佳，解毒速度慢，故檢測顯現之酒精濃度高於常人，並提
      出診斷證明書為憑，然此僅足證明被告罹有因飲酒過量導致之酒精性肝病，尚
      難遽認酒精對其生理所生影響將低於常人。按刑法第一百八十五條之三規定所
      謂「不能安全駕駛」，係抽象危險犯，並不以發生具體危險為必要，對於呼氣
      酒精濃度已達每公升０．五五毫克（０．五五亳克＼公升）以上，肇事率為一
      般正常人之十倍，認為已達不能安全駕車之標準，此業經法務部八十八年五月
      十八日以法八八檢字第００一六六九號函告週知，應為絕對不能安全駕駛動力
      交通工具；而就醫學文獻所知，酒精對人體造成之影響，於呼氣時酒精濃度達
      每公升０‧二五毫克（約合體內血液中酒精濃度五０亳克＼公升或百分之零點
      零五）即會輕度中毒，造成輕度協調功能降低，呼氣酒精濃度達每公升０‧五
      毫克時（約合體內血液中酒精濃度一００亳克＼公升或百分之零點一）屬輕到
      中度中毒症狀，出現反應較慢、感覺減低、影響駕駛之狀況，又食後飲酒後約
      五十一分鐘，其體內血液酒精濃度可達最高，再以每小時百分之之０‧０一八
      三正負０‧００四之速率代謝，此亦經臺灣高雄地方法院函內政部警政署刑事
      警察局查證明確，有內政部警政署刑事警察局（九十一）刑鑑字第一一七一八
      號覆函暨換算說明資料、刑事警察局鑑識科科長、技士翁景惠、王光全、何敏
      群、翁景惠合著之「臺灣地區國人飲酒量與呼氣、血液、尿液、唾液酒精濃度
      間關連之研究」一文在卷可資佐憑，復有行政院國軍退除役官兵輔導委員會臺
      北榮民總醫院八十八年八月五日（八八）北總內字第二六八六八號函、八十八
      年十月二十六日（八八）院賓文廉字第一三四０七號臺灣高等法院函附台北醫
      學院附設醫院精神科主任蔡尚穎「酒精對人體生理與行為之影響」一文可資參
      佐。本件被告於九十一年五月二十二日晚間飲用酒類達不能安全駕駛動力交通
      工具之程度，竟仍於翌日凌晨一時許駕駛車牌號碼ＢＪＡ－六九九號動力交通
      工具重型機車，自臺北市金華公園往興德路方向行駛，行經臺北市○○路○段
      一七０號前，為警攔停並進行酒精濃度檢測，被告於九十一年五月二十三日凌
      晨一時許之呼氣酒精濃度為一‧一四亳克＼公升，且於查獲、測試或訊問過程
      中，並有語無倫次、多話、泥醉情形，業如前述，斯時其呼氣酒精濃度顯逾０
      ‧五五毫克＼公升，並顯已致被告意識不清，注意力、反應力低於常人、嚴重
      影響駕駛，參諸並無證據足認被告因罹患肝病故所受酒精影響較低，前業提及
      ，則被告斯時已達不能安全駕駛之程度，殆無疑義。
（三）本件事證已臻明確，被告犯行洵堪認定，應依法論科。
三、核被告所為，係犯刑法第一百八十五之三條服用酒類不能安全駕駛動力交通工具
    而駕駛罪。原審認被告罪證明確，參酌被告未有前科、素行良好，查獲時呼氣酒
    精濃度高達一‧一四亳克＼公升，犯後未見悔意、拒絕在酒精濃度檢測單、舉發
    違反道路交通管理事件通知單上簽名，但尚未因酒後駕車傷及他人等一切事項，
    依刑事訴訟法第四百四十九條第一項前段、第四百五十四條第二項，刑法第一百
    八十五條之三、第四十二條第二項，罰金罰鍰提高標準條例第二條予以論科，科
    處罰金二萬一千元，並諭知如易服勞役之折算標準，其認事用法尚無不合，量刑
    亦稱妥適，被告空言爭執量刑過重，自無理由，應予駁回。
據上論斷，應依刑事訴訟法第四百五十五之一條第三項、第三百六十八條，判決如主
文。
本案經檢察官乙○○到庭執行職務。
中      華      民      國    九十一    年     十一     月    二十五    日
                              臺灣臺北地方法院交通法庭
                                      審判長法  官劉壽嵩
                                            法  官林鴻達
                                            法  官洪文慧
右正本證明與原本無異。
本判決不得上訴。
                                            書記官謝韻華
中      華      民      國    九十一    年     十一     月    二十五    日
